【裁判字號】    92,抗,3215
【裁判日期】    920917
【裁判案由】    票款執行
【裁判全文】
臺灣高等法院民事裁定                            九十二年度抗字第三二一五號
    抗  告  人    保固投資股份有限公司
    兼法定代理人  乙○○
    抗  告  人    甲○○
右抗告人因與相對人中國國際商業銀行股份有限公司南台北分公司間票款執行事件，
對於中華民國九十二年六月十日臺灣臺北地方法院九十二年度票字第二五七０四號裁
定提起抗告，本院裁定如左：
    主      文
抗告駁回。
抗告程序費用由抗告人連帶負擔。
    理      由
一、相對人主張：相對人執有抗告人於九十年七月十六日共同簽發、如原裁定所示之
    本票一紙，並免除作成拒絕證書，詎於九十二年五月十二日提示未獲付款，依票
    據法第一百二十三條聲請裁定許可強制執行等情。
二、抗告主旨略以：
    (一)系爭本票之到期日為九十二年五月十二日，遲延利息應以該日為起算日，原裁
      定未敘明理由竟准許自九十一年九月二十日起算，係有違誤。
    (二)抗告人簽發系爭本票時，有授權相對人填寫到期日，但相對人於填寫到期日後
      並未將本票提示予抗告人請求付款，聲請本件本票裁定時，復未提出證據證明
      已提示未獲付款。
    (三)兩造間實際借款金額為新臺幣（下同）一億一千八百零八萬六千元，有借貸契
      約增補條款為證，並非原裁定所載之一億五千萬元。
    (四)系爭本票記載遲延利息之計算方式為「按發票日中國國際商業銀行公告之新臺
      幣基本放款利率加年息百分之三計算」，然抗告人於簽發本票時並未填載基本
      放款利率，依卷內資料相對人就發票日當日基本放款利率並未提出任何證明，
      原裁定竟誤裁定年利率為百分之十‧六三五，洵無所據。
    (五)求為廢棄原裁定等語。
三、查，系爭本票之票面額為一億五千萬元，為抗告人所自認，原裁定就票面額一億
    五千萬元裁定准許為強制執行，要無不合，至於相對人實際借貸之款項是否未達
    前揭數額，乃實體法上之爭執，應由抗告人另行提起訴訟，以資解決。系爭本票
    既已記載遲延利息之計算方式為「按發票日中國國際商業銀行公告之新臺幣基本
    放款利率加年息百分之三計算」，而發票日中國國際商業銀行公告之新臺幣基本
    放款利率究竟為多少係一事實，相對人於聲請系爭本票裁定准許強制執行時主張
    為年利率百分之七‧六三五，原裁定加計百分之三後遲延利息依年利率百分之十
    ‧六三五，亦無違誤。次按，依票據法第一百二十四條準用九十五條但書之規定
    ，對於執票人主張未為提示者，應負舉證之責。本件抗告人對於執票人未就付款
    為提示乙節並未舉證以實其說，從而相對人既主張已提示未獲付款，自仍應為許
    可強制執行之裁定。依票據法第一百十四條準用第二十八條第三項規定，利息自
    發票日起算，系爭本票發票日為九十年七月十六日，兩造既無特別約定，相對人
    請求利息自九十一年九月二十日起算，依法有據。則抗告人之抗告理由，均非可
    採。
四、結論：本件抗告為無理由，爰裁定如主文。
中      華      民      國    九十二    年      九      月    十七      日
                              民事第九庭
                                  審判長法  官  吳  謙  仁
                                        法  官  魏  大  喨
                                        法  官  蘇  瑞  華
正本係照原本作成。
如不服本裁定應於送達後十日內向本院提出抗告狀，並繳納抗告費新臺幣一千元。
中      華      民      國    九十二    年      九      月    二十二    日
                                        書記官  賴  以  真


司法院資訊處製作；財團法人民間司法改革基金會備份。
